# 请教陈版：存货跌价准备的转回

提问人：www 学习 时间：2019-04-30 18:28:41
陈老师：
您好！
请问已经计提存货跌价准备的存货后被销售时已经计提的存货跌价准备是否应将存货跌价准备计入主营业务成本？还是计入资产减值损失？
感谢陈老师！

回答人：chenyiwei
转入主营业务成本。因为主营业务成本应由实现销售时该存货的账面价值构成，而账面价值是扣除跌价准备之后的。